【裁判字號】    90,停,63
【裁判日期】    901002
【裁判案由】    聲請停止執行
【裁判全文】
臺北高等行政法院裁定                                  九十年度停字第六三號
    聲  請  人  正合村股份有限公司
    代  表  人  甲○○
    相  對  人  臺灣警察專科學校
    代  表  人  乙○○
    代  理  人  葉秀美律師
右當事人間因服裝採購招標事件，聲請人聲請停止原處分之執行，本院裁定如左：
    主    文
聲請駁回。
聲請程序費用由聲請人負擔。
    理    由
一、按原處分或決定之執行，將發生難於回復之損害，且有急迫情事者，當事人始得
    於行政訴訟起訴前，聲請行政法院裁定停止執行，行政訴訟法第一百十六條第三
    項前段規定甚明。
二、本件聲請意旨略以：聲請人於民國九十年六月二十一日參與相對人九十年度教職
    員生服裝製作採購案之公開招標，除聲請人外，尚有七家廠商共同投標，經相對
    人所設採購評審委員會評比結果，決標予普帥企業有限公司（下稱普帥公司）。
    嗣聲請人以普帥公司未依台灣警察專科學校九十年度教職員、生服裝製作投標須
    知第二十九條後段「本案所有內外封套外部皆需書明投標廠商名稱、地址及購名
    稱」規定辦理，向相對人提出異議，相對人於聲請行政院公共工程委員會釋示後
    ，依釋示意旨撤銷普帥公司之得標，但未決標予聲請人。聲請人認普帥公司違反
    前開投標須知第二十九條後段規定，未於「外標封」填寫「廠商名稱及地址」，
    該標件即不視為一個標，形同未投標，不得列入合格廠商家數計算，評比結果普
    帥公司雖為第一名，聲請人為第二名，但聲請人為合格標之第一名，自應由聲請
    人遞補得標，其不服廢標處分已向行政院公共工程委員會提出申訴在案。惟申訴
    後相對人以「新生入學在即以及樣品未留存無法驗收為理由」，訂於九十年九月
    四日進行第二次招標，若是日相對人開標決標由第三人得標，聲請人即受有難於
    回復之損害，且因開標在即，具有急迫情事，為此依行政訴訟法第一百十六條第
    三項規定，請求裁定令相對人不得就本標案（90年８月日90警專總字第○六○
    九八號函）為第二次公開招標、決標、簽約、履行契約之行為，並應於行政院公
    共工程委員會為審議判斷前停止執行云云。查依聲請人所主張，其因原處分之執
    行所受損害，在一般社會通念上，並非不能以金錢賠償或回復，難謂將發生難於
    回復之損害，核與前揭停止執行之要件不符，其聲請自不應准許。又聲請停止執
    行事件並非確定實體上權利之訴訟程序，聲請人所指原處分違誤等實體事項，非
    本件程序所應審認，併予敘明。
三、依行政訴訟法第一百零四條、民事訴訟法第九十五條、第七十八條，裁定如主文
    。
中      華      民      國      九十      年      十      月    二      日
                    臺 北 高 等 行 政 法 院  第 一 庭
                                審 判 長 法  官    鄭 忠 仁
                                         法  官    林 金 本
                                         法  官    楊 莉 莉
右為正本係照原本作成。
如不服本裁定，應於送達後十日內向本院提出抗告狀（須按他造人數附繕本）。
中      華      民      國      九十      年      十      月    二      日
                                         書記官    黃 舜 民


司法院資訊處製作；財團法人民間司法改革基金會備份。
